臺灣高等法院臺中分院交通法庭裁定　　100年度交抗字第250號
抗　告　人
即受處分人　吳昌龍
上列抗告人因違反道路交通管理處罰條例案件，不服臺灣臺中地
方法院中華民國一００年二月十七日所為裁定（九十九年度交聲
字第三二三六號裁定），提起抗告，本院裁定如下：
    主  文
抗告駁回。
    理  由
一、抗告意旨如附件一抗告狀影本內容所載。
二、原裁定意旨如附件二裁定書內容所載。
三、按車輛面對圓形紅燈表示禁止通行，不得超越停止線或進入
    路口，道路交通標誌標線號誌設置規則第二百零六條第五款
    定有明文；又汽車駕駛人，行經有燈光號誌管制之交岔路口
    闖紅燈者，處一千八百元以上五千四百元以下罰鍰，並記違
    規點數三點，道路交通管理處罰條例第五十三條第一項、第
    六十三條第一項第三款分別定有明文。
四、經查：
（一）本件抗告人即受處分人（下稱抗告人）吳昌龍因於九十九
      年六月二十八日八時五十九分許，騎乘車號ＶＯＭ─四五
      一號輕機車，行經臺中市○○○路與三民西路口處，經警
      認其有「闖紅燈（直行）」之違規行為，為臺中市警察局
      第三分局勤工派出所員警攔停，並以中市警交字第ＧＦ0
      000000號違反道路交通管理事件通知單掣單舉發。
      原處分機關於九十九年八月十三日寄發裁監稽違字第裁６
      １─ＧＦ0000000號裁決書，依違反道路交通管理
      處罰條例第五十三條第一項、第六十三條第一項第三款之
      規定，處罰鍰新臺幣（下同）一千八百元，並記違規點數
      三點等情節，此為抗告人所不否認，並有中市警交字第Ｇ
      Ｆ0000000號違反道路交通管理事件舉發通知單、
      九十九年七月二十八日中分三交字第０九九００一八五九
      二號函及原處分機關裁監稽違字第裁６１─ＧＦ0000
      000號裁決書各一份附卷足憑（見原審卷第九頁、十四
      頁、十五頁），足見抗告人確有上開所述交通違規事實，
      堪信為真。
（二）抗告人抗告意旨雖略以：「員警可能受他人指使，對抗告
      人為跟監；抗告人簽署罰單並非等同承認本身有過失；道
      路交通管理處罰條例第八十九條規定適用刑事訴訟法，但
      有沒機車罰則，依法無據。刑事訴訟法規定有利不利均應
      一併注意，抗告人實難理解審理庭為何無視執行法人員可
      能違法之情事等」云云。惟按交通警察掣單舉發違反道路
      交通管理處罰條例所列違規事實，本質上為行政處分，係
      公務員基於職務上權力，依法就特定具體事件所為具公法
      上效果之單方面行政行為，基於公務員為公法上行為具有
      公信力之原則，該行政行為當可被推定為真正，其據以依
      法處分之事實認定亦為正確無誤，法院若查無證據足資證
      明警員捏造事實違法取締之情事，則執勤警員本其維護交
      通秩序、安全職責所為之舉發事實，自應受到合法、正確
      之推定。而道路交通管理處罰條例科處行政罰事件，依據
      公法爭議之舉證責任分配法則，固應先由行政機關就其業
      已履踐相關正當法律程序，以及人民應受處罰之客觀違反
      法令行為，負證明之責，受處罰人就行政機關已為相當證
      明之前開事項，若主張欠缺主觀歸責條件或為其他抗辯，
      亦須就其所辯提出反證。再者，交通警察製單舉發違規事
      實，乃公權力之行使，除有恣意、疏忽之情形外，應無故
      意陷害汽車駕駛人之必要，其於舉發時就事實之描述，較
      諸一般之證人，應有更高之可信度。本院查無任何證據足
      資證明執勤警員有捏造事實、違法取締之情事，則執勤警
      員本其維護交通秩序、安全職責所為之當場舉發，自應受
      到合法、正確之推定。況且，舉發警員係屬司法警察人員
      之一份子，應深切明白出庭作證具結後，應據實陳述之義
      務及如有偽證應受處罰之嚴重後果，然舉發警員與抗告人
      素不相識，亦無宿怨，就常理論，應無甘冒自身觸犯偽證
      罪責之風險而設詞誣攀抗告人之理，是其於原審法院所為
      證詞自屬真實可採。
（三）查本件上開路段抗告人行駛於西川一路欲穿越三民西路通
      行大忠南街時，本應注意上開路口號誌是否為綠燈可供通
      行，而該燈號號誌設置又無不能或難以辨識之情形（原審
      卷第十六頁、十七頁），則抗告人行駛至該路口時，自當
      知悉行駛機車時應依交通標誌指示行駛並遵守道路交通安
      全規則之規定，因此，抗告人於行駛該路段時，當應施以
      一般通常用路人之注意，足可發現該路段為有紅綠燈號誌
      並加以遵守，若抗告人於行車時未及注意或選擇性判讀交
      通號誌，顯屬可歸責於己，並非該紅綠燈交通標誌及設置
      有何不當，是舉發警員依法當場舉發，除有其他事由外，
      應認其舉發具有公權力之推定，尚難認為違法。從而，原
      審法院因認抗告人確有於前開時地，騎乘機車而為，「闖
      紅燈（直行）」之違規行為，而認原處分機關裁處抗告人
      一千八百元罰鍰，並記違規點數三點等處分，並無違誤。
      是原審法院裁定駁回抗告人之聲明異議，經核於法並無違
      誤，本件抗告人其抗告意旨執陳詞指摘原裁定不當，尚難
      供本院認定原審裁定不當之參酌，其抗告為無理由，應予
      駁回。
五、據上論斷，應依道路交通案件處理法第二十六條、刑事訴訟
    法第四百十二條，裁定如主文。
中    華    民    國   100    年    3     月    24    日
            刑事第三庭   審判長法  官  王  增  瑜
                               法  官  唐  光  義
                               法  官  曾  佩  琦
以上正本證明與原本無異。
不得再抗告。
                               書記官  陳  玫  伶
中    華    民    國   100    年    3     月    24    日